臺灣高等法院刑事判決
110年度侵上訴字第14號
上  訴  人  
即  被  告  郭志宏


選任辯護人  彭彥儒律師
            莊志成律師
上列上訴人即被告因妨害性自主案件，不服臺灣士林地方法院10
9年度侵訴字第18號，中華民國109年11月24日第一審判決（起訴
案號：臺灣士林地方檢察署109年度偵續字第17號），提起上訴
，本院判決如下：
    主  文
上訴駁回。
乙○○緩刑叁年。
    犯罪事實
一、乙○○係臺北市○○區（地址詳卷）某建築師事務所之負責人，
    代號AW000-A108145號成年女子（姓名年籍詳卷，下稱甲 ）
    原為該事務所之員工。乙○○於民國108年5月28日晚間8時30
    分至9時許，在上址B戶會議室內之會議桌旁座椅，先假藉與
    甲 商談離職事宜之機會接近甲 ，進而要求親吻甲 ，為甲 
    明確表示拒絕後，竟基於強制猥褻之犯意，先以左手環抱甲
     上半身，再以右手扭轉甲 臉部，不顧甲 低頭、掙扎、推
    開等表達抗拒之意，以其嘴巴強行親吻甲 之嘴巴，並伸出
    舌頭觸碰甲 之嘴唇，以此違反甲 意願之方式對其猥褻得逞
    。
二、案經甲 訴由臺北市政府警察局大同分局報告臺灣士林地方
    檢察署檢察官偵查起訴。
    理  由
一、證據能力之說明：
    本判決所引用之供述、非供述證據，檢察官、被告乙○○及其
    辯護人均同意有證據能力（本院卷第151-153頁），且經本
    院於審理期日提示予當事人而為合法調查（本院卷第185-18
    8頁），本院審酌上開證據資料製作及取得之情況，並無違
    背法定程序或其他不得作為證據之情形，以之作為證據應屬
    適當，認均有證據能力。
二、認定犯罪事實所憑之證據及理由：
    上開犯罪事實，業據被告於本院準備程序及審理時坦承不諱
    （本院卷第151、154、189頁），核與證人即告訴人甲 、證
    人即被告事務所員工林○柔於偵查及原審審理時之證述情節
    相符（偵卷第15-23、61-62頁；偵續卷第69-75、95-101頁
    ；侵訴卷二第35-40、45-55頁），且有甲 離職書、甲  所
    繪之案發現場配置圖、證人林○柔所繪之案發現場所在位置
    及視線方向、臺北市政府警察局大同分局民族路派出所警員
    提出之職務報告及現場照片、甲 之母於案發後5日與被告對
    質之對話錄音譯文、甲 與證人林○柔之LINE對話紀錄（偵卷
    第11、24-25、28、57頁；偵續卷第33-37、57-62、71、77-
    87頁；侵訴卷二第63頁），足認被告任意性之自白與事實相
    符，可以採信。從而，本案事證明確，被告之犯行可以認定
    ，應依法論科。
三、論罪部分：
　㈠按刑法妨害性自主罪章規定之強制猥褻罪，係指以違反被害
    人意願之方法所為，性交以外，依社會一般通念，客觀上認
    足以誘起、滿足、發洩人之性慾，且與「性」之意涵包括性
    器官、性行為及性文化有關，而侵害性自主決定權及身體控
    制權者。又刑法第224條所定「其他違反其意願之方法」，
    係指本條所列舉的強暴、脅迫、恐嚇、催眠術以外，其他一
    切違反被害人意願、妨害被害人之意思自由的方法，不以類
    似於上揭強暴、脅迫、恐嚇、催眠術等相當方式為必要。倘
    被害人既已明示反對、口頭推辭、言語制止、肢體排拒，行
    為人猶然進行，即該當於「以違反被害人意願之方法」要件
    。
  ㈡本件案發時，甲 已明確表達拒絕被告與其親吻，被告為滿足
    一己之私欲，仍用左手控制甲 之上半身軀幹，使其靠近自
    己，並用右手強行扭轉甲  之頭部，於親吻甲 之嘴唇時，
    欲將舌頭伸入甲 口腔內，因甲 緊閉嘴唇被告始未伸入，其
    所為自屬施以強制力而違反甲 之意願，並非「趁人不及抗
    拒」之偷襲式、短暫性不當觸碰，且斟酌我國社會民情一般
    經驗判斷，該等行為客觀上為足以使其興奮或滿足性慾之刺
    激性舉動，屬猥褻行為，是核被告所為，係犯刑法第224條
    強制猥褻罪。
四、駁回上訴及宣告緩刑之理由：
  ㈠被告上訴意旨略以：被告坦承犯行，上訴後已與甲 達成和解
    ，請從輕量刑並諭知緩刑等語（本院卷第141-142、184頁）
    。查原判決經審理結果，認為被告係犯刑法第224條強制猥
    褻罪，並以行為人責任為基礎，審酌被告為滿足一己私慾，
    不顧甲 之內心感受，對其為前述強制猥褻之行為，造成甲 
    心理上之陰影及創傷，並審酌其對甲 所為本案強制猥褻犯
    行之行為態樣、違反其意願之手法、其與甲 之關係，及於
    原審否認犯行，於原審辯論終結前未能與甲 達成和解之犯
    後態度，暨其自述研究所畢業，已婚，與家人同住，工作及
    月收入情形之智識程度、家庭生活及經濟狀況等一切情狀，
    量處有期徒刑8月，經核原判決上開認事用法並無不當，量
    刑時已考量前揭情狀，並無明顯失出失入情形，被告上訴請
    求從輕量刑並無理由，應予駁回。
  ㈡被告前未曾因故意犯罪受有期徒刑以上刑之宣告，有其前案
    紀錄表附卷可稽，其因一時失慮，而犯本案之罪，上訴後已
    知坦承犯行，並與告訴人達成和解，告訴人並委由告訴代理
    人到庭表達已收受和解金，願意原諒被告之意思，同意本院
    給予被告緩刑之宣告，有審判程序筆錄及和解書附卷足憑（
    本院卷第143-144、191頁），本院審酌上情，寧信被告經此
    偵審程序及刑之宣告，當知所警惕，認前所宣告之刑，以暫
    不執行為適當，爰依刑法第74條第1項第1款規定，併宣告緩
    刑3年，以勵自新。檢察官固認縱宣告緩刑，亦應命被告為
    一定負擔（本院卷第190頁）；惟本院考量被告已賠償告訴
    人相當之金錢（本院卷第143頁），且依其年齡及身分，諭
    知上開不得易科罰金之刑度及3年之緩刑期間，應足以為戒
    ，爰不併命其負擔緩刑之條件。
據上論斷，應依刑事訴訟法第368條，刑法第74條第1項第1款，
判決如主文。
本案經檢察官林伯文提起公訴，檢察官李豫雙到庭執行職務。
中　　華　　民　　國　　110 　年　　3 　　月　　22　　日
                  刑事第六庭  審判長法  官  劉方慈
                                    法  官  朱嘉川
                                    法  官　曹馨方
以上正本證明與原本無異。
如不服本判決，應於收受送達後20日內向本院提出上訴書狀，其
未敘述上訴之理由者並得於提起上訴後20日內向本院補提理由書
（均須按他造當事人之人數附繕本）「切勿逕送上級法院」。
                                    書記官　游秀珠
中　　華　　民　　國　　110 　年　　3 　　月　　22　　日
附錄：本案論罪科刑法條全文
中華民國刑法第224條
對於男女以強暴、脅迫、恐嚇、催眠術或其他違反其意願之方法
，而為猥褻之行為者，處6月以上5年以下有期徒刑。